臺灣臺南地方法院刑事判決
111年度訴字第707號
公  訴  人  臺灣臺南地方檢察署檢察官
被      告  MALABO ROMALYNN ALAGAR




上列被告因偽造文書等案件，經檢察官提起公訴（110年度偵字
第24004號），被告於本院受命法官行準備程序中就被訴之事實
為有罪之陳述，經合議庭裁定改由受命法官獨任依簡式審判程序
審理，判決如下：
    主  文
MALABO ROMALYNN ALAGAR共同犯行使偽造私文書罪，處有期徒刑
壹年。緩刑伍年。並應依如附件所示之本院一一一年度南司刑移
調字第五七一號調解筆錄所載調解成立內容第一項履行賠償義務
。
未扣案如附表所示之偽造署押均沒收。
    犯罪事實及理由
一、證據能力
  ㈠供述證據部分：
    按簡式審判程序之證據調查，不受第159條第1項之限制，刑
    事訴訟法第273條之2定有明文，是於行簡式審判程序之案件
    ，被告以外之人於審判外之陳述，除有其他不得作為證據之
    法定事由外，應認具有證據能力。本判決所援引被告以外之
    人於審判外之陳述，因本案採行簡式審判程序，復無其他不
    得作為證據之法定事由，依上說明，應認均具有證據能力。
  ㈡非供述證據部分：
    至於卷內所存經本院引用為證據之非供述證據部分，與本案
    待證事實間均具有關連性，且無證據證明係公務員違背法定
    程序所取得，是依刑事訴訟法第158條之4之反面解釋，自有
    證據能力。　　
二、本案犯罪事實、證據及應適用之法條，除以下部分應予以更
    正、補充外，其餘均引用檢察官起訴書之記載（如附件）：
　㈠犯罪事實部分：
　⒈犯罪事實欄第6至7行「共同基於詐欺、偽造文書之犯意聯絡
    」之記載，應補充為「自109年2月7日起至110年2月11日止
    ，共同基於詐欺、行使偽造及變造私文書之犯意聯絡」。
　⒉犯罪事實欄第17行「借據22張」之記載，應更正為「借據25
    張」。　
　㈡證據部分：
　  補充「被告於本院準備及簡式審判程序中之自白」。
　㈢應適用法條部分：　
　⒈所犯法條補充為「核被告所為，係犯刑法第210條、第216條
    行使偽造、變造私文書及同法第339條第1項詐欺取財罪」。
    起訴意旨雖漏論行使變造私文書罪部分，容有未洽，然此部
    分與行使偽造私文書仍為相同法條之罪，自無庸變更起訴法
    條，附此敘明。
　⒉證據並所犯法條欄第3至4行「數次持偽造之借據」、第9至1
    0行「應依想像競合論以較重之詐欺罪」之記載，應分別更
    正為「數次持變造、偽造之借據」、「應依想像競合論以較
    重之行使偽造私文書罪」。
三、爰審酌被告以偽造、變造他人借據之方式，詐得告訴人交付
    之借款，實有不該；復考量被告本案詐得之金額，犯後坦承
    犯行之態度，且與告訴人於本院審理時達成調解，有本院調
    解筆錄可證，暨被告供稱為專科畢業，在群創公司擔任廠工
    ，月薪約新臺幣2萬5千元，需扶養2名未成年子女，家中經
    濟狀況勉持等一切情狀，量處如主文所示之刑。
四、沒收：
　㈠被告本案所詐得之金額，雖核屬其犯罪所得，惟被告已就詐
    得金額之部分，與告訴人達成調解，並約定分期給付與告訴
    人，業如前述，若再予宣告沒收其犯罪所得，顯有過苛之虞
    ，故依刑法第38條之2第2項規定，不予宣告沒收。　　
　㈡本案被告所偽造或變造之借據共25張，因業已交付告訴人收
    受，即非被告所有之物，自無從依刑法第38條第2項規定宣
    告沒收。惟如附表所示之借據上之署押，既屬偽造，仍應依
    刑法第219條規定，不論屬於犯人與否，均沒收之。
五、緩刑：　　
　　被告未曾因故意犯罪受有期徒刑以上刑之宣告，有臺灣高等
    法院被告前案紀錄表為憑，其因一時失慮，致罹刑章，於犯
    後坦承犯行，實有悔意，且已與告訴人達成調解，告訴人亦
    表示願意給予被告緩刑之機會，信被告經此偵、審程序及論
    罪科刑之教訓後，當知所警惕而無再犯之虞，本院綜核上情
    ，認為所宣告之刑，以暫不執行為適當，爰依刑法第74條第
    1項第1款規定，宣告緩刑5年，以啟自新。另考量被告與告
    訴人約定之賠償金額尚須分期給付，並為督促被告確實履行
    賠償之義務，爰依刑法第74條第2項第3款規定，課予被告於
    緩刑期間內，應履行如主文後段所示之事項。倘被告未遵守
    前開緩刑所附條件且情節重大，足認原宣告之緩刑難收其預
    期效果，而有執行刑罰之必要者，依刑法第75條之1第1項第
    4款規定，得撤銷其緩刑宣告。　　　
據上論斷，應依刑事訴訟法第273 條之1 第1 項、第299 條第1
項前段、第310條之2、第454條第2項，判決如主文。
本案經檢察官董詠勝提起公訴，檢察官莊士嶔到庭執行職務。　

中　　華　　民　　國　　111 　年　　8 　　月　　18　　日
　　　　　　　　　刑事第十五庭  法　官　陳貽明
以上正本證明與原本無異。
如不服本判決應於收受本判決後20日內向本院提出上訴書狀，並
應敘述具體理由。其未敘述上訴理由者，應於上訴期間屆滿後20
日內向本院補提理由書狀（均須按他造當事人之人數附繕本）「
切勿逕送上級法院」。 
　　　　　　　　　　　　　　　　書記官  洪翊學　　　　　
中　　華　　民　　國　　111 　年　　8 　　月　　18　　日

附表   編號    文件名稱   偽造署押之位置及枚數   1      借據 （警卷第41頁） 借款人欄位：偽造之「Dela Cruz Jourald」簽名1枚  2      借據 （警卷第43頁） 借款人欄位：偽造之「Dela Cruz Jourald」簽名1枚  3      借據 （警卷第99頁） 借款人欄位：偽造之「Jumar Tagalicud」簽名1枚 

附錄本案論罪科刑法條全文：
中華民國刑法第210條
偽造、變造私文書，足以生損害於公眾或他人者，處5年以下有
期徒刑。

中華民國刑法第216條
行使第210條至第215條之文書者，依偽造、變造文書或登載不實
事項或使登載不實事項之規定處斷。

中華民國刑法第339條
意圖為自己或第三人不法之所有，以詐術使人將本人或第三人之
物交付者，處5年以下有期徒刑、拘役或科或併科50萬元以下罰
金。
以前項方法得財產上不法之利益或使第三人得之者，亦同。
前二項之未遂犯罰之。

（附件）
臺灣臺南地方檢察署檢察官起訴書
                                    110年度偵字第24004號
　　被　　　告　MALABO ROMALYNN ALAGAR          
                       （中文名：柔瑪，菲律賓籍）
　　　　　　　　　　　　女　36歲（民國00年【西元0000年】          00月0日生）        
　　　　　　　　　　　　住臺南市○○區○○街000號
　　　　　　　　　　　　護照號碼：M0000000M號
                        居留證編號：Z000000000號
上列被告因詐欺等案件，已經偵查終結，認應該提起公訴，茲將
犯罪事實及證據並所犯法條分敘如下：
　　　　犯罪事實
一、MALABO ROMALYNN ALAGAR（下稱柔瑪）與PANGILINAN
　  MARLON GONZALES（下稱馬倫，所涉詐欺部分另行通緝）為
    男女朋友關係，於民國108年2月間結識林明賢並開始向其借
    錢，渠等2人於同年5月間開始介紹多位外籍友人向林明賢借
    錢，並從中賺取介紹費，詎意圖為自己不法所有，共同基於
    詐欺、偽造文書之犯意聯絡，利用擔任中間介紹人及林明賢
    未與各個債務人見面接洽之機會，以在借據上冒簽債務人姓
    名或填寫虛假金額之手法，再持所偽造之不實借據予林明賢
    詐稱誰要借錢且有簽立借據作為擔保等語，使林明賢陷於錯
    誤，因而按借據所填寫之金額在臺南市○○區○○路0000巷00弄
    0號，交付現金新臺幣（下同）若干元給柔瑪或馬倫要渠等
    轉交給債務人。嗣於110年2月5日8時許，林明賢接獲JOCELY
    N DAYUNO來電稱要借錢，林明賢詢問JOCELYN DAYUNO前筆借
    款尚未清償為何還要再借下一筆錢，JOCELYN DAYUNO卻稱早
    已還清上筆借款，林明賢察覺有異，於是透過借據上之資料
    向多位債務人查詢，始發現柔瑪、馬倫2人持不實之借據22
    張（債務人分別為JOURALD DELA CRUZ等22人）來詐騙22筆
    借貸金額，乃相約柔瑪出來質問，柔瑪坦承與馬倫共同騙取
    林明賢170萬1300元，並簽立書面擔保且交出薪資帳戶之提
    款卡給林明賢，承諾願以將來薪資償還騙來之金額，惟於11
    0年8月柔瑪因故未能償還餘款107萬元，林明賢於是報警處
    理。
二、案經林明賢訴請臺南市政府警察局永康分局移送偵辦。   
　　　　證據並所犯法條
一、上開犯罪事實，業據被告柔瑪坦承不諱，核與告訴人林明賢
    指訴情節大致相符，並有告訴人整理之JOURALD DELA CRUZ
    等22人不實借款計算表、柔瑪聲明書及JOURALD DELA CRUZ
    等22人遭偽造之借據、聲明澄清書面、居留證影本等附卷可
    參，是被告犯嫌堪以認定。
二、核被告所為，係犯刑法第210條、第216條行使偽造文書及同
    法第339條第1項詐欺等罪嫌。又被告與馬倫間具有犯意之聯
    絡及行為之分擔，請依共同正犯論處。被告數次持偽造之借
    據詐騙告訴人得款，乃基於同一目的，於密切接近之時間、
    地點所為，侵害同一告訴人之財產法益，各行為之獨立性極
    為薄弱，依一般社會健全觀念，難以強行分開，在刑法評價
    上，應均視為數個舉動之接續施行，合為包括之一行為予以
    評價較為合理，而均屬包括一罪之接續犯。另被告持偽造之
    借據向告訴人詐騙，係一行為犯數罪，應依想像競合論以較
    重之詐欺罪。至扣案偽造之借據，請依法宣告沒收。
三、依刑事訴訟法第251條第1項提起公訴。
　  此　致
臺灣臺南地方法院
中　　華　　民　　國　 111　　年　　5 　　月　　23　　日
　　　　　　　　　　　　　　　檢察官   董 詠 勝
本件證明與原本無異
中　　華　　民　　國　 111　　年　　6 　　月　　2 　　日
                              書記官   何 佩 樺
附錄本案所犯法條全文
中華民國刑法第210條
（偽造變造私文書罪）
偽造、變造私文書，足以生損害於公眾或他人者，處 5 年以下
有期徒刑。
中華民國刑法第216條
（行使偽造變造或登載不實之文書罪）
行使第 210 條至第 215 條之文書者，依偽造、變造文書或登載
不實事項或使登載不實事項之規定處斷。
中華民國刑法第339條
（普通詐欺罪）
意圖為自己或第三人不法之所有，以詐術使人將本人或第三人之
物交付者，處 5 年以下有期徒刑、拘役或科或併科 50 萬元以
下罰金。
以前項方法得財產上不法之利益或使第三人得之者，亦同。
前二項之未遂犯罰之。